Inventaris van de archieven van de Raad voor de Luchtvaart en het Bureau Vooronderzoek Ongevallen en Incidenten van de Rijksluchtvaartdienst, 1924-1998 (2000)
Nationaal Archief, Den Haag
- Audiovisueel materiaal, 5.
  - Video-opnamen behorende bij het ongeval met de PH-DDA Dakota DC-3 op 25 september 1996 nabij Den Oever, 1996 - 1997; 2971-2980; 21 videobanden
    - Diverse televisie-uitzendingen uitgezonden tussen 25 september en 27 september 1996 1996, 2974; 2 videobanden
    - Televisieuitzendingen van TV 3 Zembla en RTL 4 nieuws op 7 november 1996 1996, 2975; 1 videoband
    - Animatie 1997, 2976; 2 videobanden
    - Televisieuitzending TV1 Netwerk op 30 september 1997 1997, 2977; 1 videoband
    - Verslag van de Raad voor de Luchtvaart op 18 juni 1997 1997, 2978; 3 videobanden
    - Televisie-uitzending AT5 Studio NL: een jaar na Dakota-ramp van 25 september 1997 1997, 2979; 1 videoband
    - Openbare zitting ongedateerd, 2980; 3 videobanden
  - Audio-opnamen behorende bij het ongeval met de PH-DDA Dakota DC-3 op 25 september 1996 nabij Den Oever, 1996 - 1997; 2981-2986; 18 cassettebanden
    - Opnamen Texel en Waddenzee 1996, 2981; 1 cassetteband
    - Actie PH-DDA 1996 oktober 11, 2982; 4 cassettebanden
    - Diverse radiouitzendingen 1996 september 26 - 28, 2983; 1 cassetteband
    - Tapeverslag vliegbasis De Kooy 1996 september 25, 2984; 2 cassettebanden
    - Verslag van de zitting van de Raad voor de luchtvaart 1997 juni 18, 2985; 4 cassettebanden
    - Interview, toespraak en fragmenten in de cockpit 1997, 2986; 2 cassettebanden
  - Televisie-uitzending Tros Kukulkan: special vliegtuigcrashes, uitgezonden op 11 en 18 april 1997, 2987; 3 videobanden
  - Audio-opnamen behorende bij het ongeval met de PH-KHB Sikorsky S.76 op 20 december 1997, bij het L7A Platform in de Noordzee, 2988-2995; 8 Digital Audio Tapes en 10 cassettebanden
    Behoort bij inventarisnummer 1733 - 1752
    - Hotmics 1997 december 20, 2988; 3 Digital Audio Tapes
    - Rotor speed 1997 december 20, 2989; 2 Digital Audio Tapes
    - Air Traffic Control 1997 december 20, 2990; 1 Digital Audio Tape
    - Area 1997 december 20, 2991; 2 Digital Audio Tapes
    - Radiotelefonie opname 1997 december 20, 2992; 3 cassettebanden
    - Opnamen van het K14 complex van de NAM 1997 december 20, 2993; 2 cassettebanden
    - Opnamen vanaf deck 1 en 2 1997 december 20, 2994; 4 cassettebanden
    - Vertrek vanaf Den Helder Airport 1997 december 20, 2995; 1 cassetteband
  - Audio-opnamen behorende bij het ongeval met de PH-TKC Boeing 757 op 24 december 1997 te Schiphol, 1997 december 24; 2996; 1 cd-rom en 2 cassettebanden
    Behoort bij inventarisnummers 1753 - 1766
  - Audio-opnamen behorende bij het ongeval met de PH-2N8 Comco Fox op 30 maart 1997, te Swifterbant, 1997 februari 8; 2997; 2 geluidsbanden en 1 cassetteband
    Behoort bij inventarisnummer 1720
  - Audio en video-opnamen behorende bij het incident met de PH-2N8 Comco Fox op 30 maart 1997, te Swifterbant, 1997 maart 30; 2998; 1 videoband en cassetteband
  - Audio-opnamen behorende bij het voorval met de G-UKFK Fokker 100 op 25 september 1998 te Schiphol, 1998 september 25; 2999; 2 cassettebanden
    Behoort bij inventarisnummer 2159
  - Video-opnamen behorend bij het onderzoek naar het ongeval met parachutisten te Eelde op 10 september 1955, ongedateerd; 3000; 1 Kodak Safety film
    Behoort bij inventarisnummer 530